【裁判字號】    90,訴,714
【裁判日期】    900515
【裁判案由】    清償債務
【裁判全文】
臺灣臺中地方法院民事判決  九十年度訴字第七一四號
    原      告  中央信託局台中分局
    法定代理人  甲○○
    訴訟代理人  乙○○
    被      告  丙○○
右當事人間請求清償債務事件，本院判決如左：
    主      文
被告應給付原告新台幣壹佰拾陸萬陸仟貳佰捌拾壹元，及自民國八十六年十一月十
七日起至民國八十六年十二月十六日止，按週年利率百分之六點三五計算之利息，自
民國八十六年十二月十七日起至清償日止，按週年利率百分之十點三五計算之利息，
並自民國八十七年一月十八日起，至清償日止，逾期在六個月以內，按上開利率百分
之十，逾期六個月以上，按上開利率百分之二十計算之違約金。
訴訟費用由被告負擔。
    事      實
甲、原告方面：
一、聲明：如主文所示。
二、陳述：訴外人扶宣庭於民國八十四年十一月十七日，邀同被告為連帶保證人，向
    原告借用新台幣（下同）一百六十萬元，約定借款期間為八十四年十一月十七日
    起至九十九年十一月十七日止，本金及利息應自八十四年十一月十七日起按月清
    償，利率則約定為年息百分之七點九，並同意由原告依基本放款利率機動調整（
    目前調整為週年利率百分之六點三五），逾期部分利率改依逾期當時利率加計百
    分之四計算；又逾期清償在六個月以內者，按上開利率百分之十，超過六個月者
    ，按上開利率百分之二十計付違約金，如有一期未繳納，即視為全部到期。詎訴
    外人扶宣庭自八十六年十一月十七日起，即未依約繳納，尚積欠原告如主文所示
    之本金、利息及違約金，被告則應負連帶給付之責任，屢經催討，均置之不理。
    為此，提起本訴請求被告給付如主文第一項所示之本金、利息及違約金。
三、證據：提出借據及戶籍謄本各一件為證。
乙、被告方面：
一、聲明：駁回原告之訴。
二、陳述：對於其為訴外人扶宣庭向原告借款之連帶保證人之事實不爭執。惟為其與
    訴外人扶宣庭為同事，而訴外人扶宣庭現已死亡，且被告為老榮民，負不起這個
    責任等情置辯。
    理      由
一、原告主張之右揭事實，業據其提出借據及戶籍謄本各一件為證，且為被告所自認
    ，堪信原告之主張為真實。雖被告以訴外人扶宣庭現已死亡，且其係老榮民，負
    不起責任等置辯；惟查主債務人雖已死亡，然並不因之而免其保證人之責任；且
    被告是否有清償能力，亦與其是否應負清償責任無涉，是被告所辯均尚無可採。
二、按消費借貸者，謂當事人一方移轉金錢或其他代替物之所有權於他方，而約定他
    方以種類、品質、數量相同之物返還之契約，民法第四百七十四條第一項定有明
    文；又稱保證者，謂當事人約定，一方於他方之債務人不履行債務時，由其代負
    履行責任之契約，同法第七百三十九條亦有明文；另保證債務之所謂連帶，係指
    保證人與主債務人負同一債務，對於債權人各負全部給付之責任者而言，此就民
    法第二百七十二條第一項規定連帶債務之文義參照觀之甚明；（最高法院四十五
    年台上字第一四二六號判例可資參照）；而連帶債務之債權人，依同法第二百七
    十三條第一項規定，得對於債務人中之一人或數人或其全體，同時或先後請求全
    部或一部之給付。本件訴外人扶宣庭之向原告借款既自八十六年十一月十七日起
    ，即未依約清償，且被告為其連帶保證人，從而，原告依消費借貸及連帶保證契
    約之法律關係，請求被告給付一百三十六萬六千二百八十一元，及自八十六年十
    一月十七日起至八十六年十二月十六日止，按週年利率百分之六點三五計算之利
    息，自八十六年十二月十七日起至清償日止，按週年利率百分之十點三五計算之
    利息，並自八十七年一月十八日起，至清償日止，逾期在六個月以內，按上開利
    率百分之十，逾期六個月以上，按上開利率百分之二十計算之違約金，為有理由
    ，應予准許。
據上論結，本件原告之訴為有理由，依民事訴訟法第七十八條，判決如主文。
中      華      民      國    九十      年      五      月      十五    日
                                臺灣臺中地方法院民事第三庭
~B法      官  林源森
右為正本係照原本作成
如對本判決上訴，須於判決送達後二十日內向本院提出上訴狀
中      華      民      國    九十      年      五      月       十八    日
~B法院書記官


司法院資訊處製作；財團法人民間司法改革基金會備份。
